臺灣屏東地方法院刑事裁定　　　　　　　110年度訴字第647號
公　訴　人　臺灣屏東地方檢察署檢察官
聲　請　人
即　被　告　李肇健



選任辯護人　陳意青律師
聲　請　人
即　被　告　林新庭




選任辯護人　李慧盈律師
聲　請　人
即　被　告　楊耀程



選任辯護人　孫安妮律師
上列聲請人即被告因違反毒品危害防制條例案件（110 年度訴字
第647 號），聲請具保停止羈押，本院裁定如下：
    主  文
聲請駁回。
    理  由
一、聲請意旨均以：聲請人即被告李肇健、林新庭、楊耀程（下
    稱被告3 人）均已經認罪，且渠等均有固定住所，並無逃亡
    之虞，無羈押之原因及必要，請求准予具保停止羈押等語。
二、按被告及得為其輔佐之人或辯護人，得隨時具保向法院聲請
    停止羈押，刑事訴訟法第110 條第1 項雖有明文。然法院准
    許具保停止羈押之聲請，其要件應以被告雖有刑事訴訟法第
    101 條第1 項各款或第101 條之1 第1 項所示羈押原因，但
    已無羈押之必要；或另有同法第114 條各款所示情形，始得
    為之。倘被告猶具刑事訴訟法第101 條第1 項各款或第101
    條之1 第1 項所示羈押原因，且有羈押之必要，此外復查無
    同法第114 條各款所示不得駁回具保聲請停止羈押之情形者
    ，法院即不應准許具保停止羈押。
三、經查：
㈠、被告3 人因涉嫌違反毒品危害防制條例案件，前經本院於民
    國110 年12月22日訊問、並參酌卷證資料後，認其等涉犯毒
    品危害防制條例第4 條第2 項之製造第二級毒品罪嫌疑重大
    ，所犯為最輕本刑5 年以上有期徒刑之重罪，被告3 人當可
    預期將來刑期非輕，良以重罪常伴有逃亡之高度可能，係趨
    吉避凶、脫免刑責、不甘受罰之基本人性，足認被告3 人有
    逃亡之虞，具有羈押之原因及必要，爰依刑事訴訟法第101 
    條第1 項第3 款之規定，而於110 年12月22日羈押被告3 人
    在案。
㈡、茲被告3 人以上開事由向本院聲請具保停止羈押。經查，被
    告3 人於本院111 年1 月18日準備程序中均坦承全部犯行，
    僅被告李肇健抗辯其犯行未達既遂之程度，並有卷內事證可
    佐，足認被告3 人涉犯毒品危害防制條例第4 條第2 項之罪
    犯嫌重大，且被告3 人涉犯毒品危害防制條例第4 條第2 項
    之罪，縱認得依毒品危害防制條例第17條第2 項減輕其刑，
    仍是最輕本刑為5 年以上之重罪，被告3 人當可預期將來刑
    期非輕，良以重罪常伴有逃亡之高度可能，係趨吉避凶、脫
    免刑責、不甘受罰之基本人性，足認被告3 人有逃亡之虞，
    為確保日後審判之順遂進行，本院認仍有羈押之必要，是本
    院綜合上情，認有相當理由足認其有棄保逃亡之虞，則被告
    3 人仍有羈押之原因，且若命被告3 人具保、責付或限制住
    居等侵害較小之手段，尚不足以確保日後審判程序之順利進
    行，依本案訴訟進度，對被告3 人維持羈押處分係屬適當、
    必要，且合乎比例原則之手段，自仍有羈押被告3 人之必要
    。此外，復無刑事訴訟法第114 條各款所列不得駁回停止羈
    押聲請之情形，是被告3 人聲請具保停止羈押，無從准許，
    應予駁回。
四、依刑事訴訟法第220 條，裁定如主文。
中    華    民    國   111    年    1     月    20    日
                  刑事第三庭    審判長法  官  鍾佩真
                                      法  官  楊子龍
                                      法  官  張瑞德
以上正本證明與原本無異。
如不服本裁定應於收受送達後五日內向本院提出抗告書狀敘述抗
告之理由抗告於台灣高等法院高雄分院。
中    華    民    國   111    年    1     月    20    日
                                      書記官  李佩玲